【裁判字號】    99,台上,6313
【裁判日期】    991014
【裁判案由】    違反槍砲彈藥刀械管制條例
【裁判全文】
最高法院刑事判決            九十九年度台上字第六三一三號
上  訴  人  甲○○
選任辯護人  黃翎芳律師
            陳佩吟律師
上列上訴人因違反槍砲彈藥刀械管制條例案件，不服台灣高等法
院台南分院中華民國九十七年八月十二日第二審判決（九十七年
度上訴字第三一二號，起訴案號：台灣雲林地方法院檢察署九十
六年度偵字第二六六八號），提起上訴，本院判決如下：
    主  文
上訴駁回。
    理  由
按刑事訴訟法第三百七十七條規定，上訴於第三審法院，非以判
決違背法令為理由，不得為之。是提起第三審上訴，應以原判決
違背法令為理由，係屬法定要件。如果上訴理由書狀並未依據卷
內訴訟資料，具體指摘原判決不適用何種法則或如何適用不當，
或所指摘原判決違法情事，顯與法律規定得為第三審上訴理由之
違法情形，不相適合時，均應認其上訴為違背法律上之程式，予
以駁回。上訴人甲○○上訴意旨略以：(一)、原判決變更檢察官起
訴法條，改判論處上訴人未經許可，寄藏半自動手槍罪刑，於審
判期日訊問上訴人時，並未踐行上開罪名變更告知之程序，而妨
礙上訴人防禦權之行使，其訴訟程序瑕疵，自屬違背法令。(二)、
原判決認定上訴人受林文發（已死亡）委託寄藏具殺傷力之以色
列IMI廠製造之941FBL型口徑9mm制式半自動手槍一枝（含彈匣一
個，槍枝管制編號0000000000號）及土造子彈四顆（下稱扣案槍
、彈），僅憑上訴人之自白作為唯一證據，並無其他補強證據，
違反證據法則云云。
惟查：證據之取捨、證據證明力之判斷，以及事實有無之認定，
屬事實審法院之職權，苟其取捨判斷與認定，並不違背論理法則
及經驗法則，即不容任意指為違法，而執為適法之第三審上訴理
由。本件原審認定上訴人有原判決事實欄一所載未經許可，寄藏
、持有具殺傷力之扣案槍、彈之犯行，係以該事實業據上訴人坦
承不諱，且有卷附之證人吳建勝、蔡文錡、廖若媚分別於警詢及
偵查中之證述，證人林金來於偵查中之證述，及槍擊案現場圖、
以色列IMI廠製造之941FBL型口徑9mm制式半自動手槍之書面介紹
資料、雲林縣警察局槍枝初步檢視報告表、內政部警政署刑事警
察局民國九十六年六月五日刑鑑字第0960081495號槍彈鑑定書（
指扣案槍枝）、九十六年六月十一日刑鑑字第0960084856號槍彈
鑑定書（指扣案子彈）、九十六年七月十六日刑鑑字第09600994
88號函、九十六年十二月五日刑鑑字第096017464 號函各一紙、
蒐證照片十二張，暨扣案之手槍一枝、彈殼一顆及子彈三顆（經
送鑑試射後已耗盡，無殺傷力）等證據資料可稽，認上訴人之犯
行堪予認定。並指駁、說明：上訴人辯稱扣案槍枝並非制式槍枝
，而屬改造槍枝云云，係避重就輕之詞等由甚詳。又以核上訴人
所為，係犯槍砲彈藥刀械管制條例第七條第四項之未經許可，寄
藏半自動手槍罪，及同條例第十二條第四項之未經許可，寄藏子
彈罪，變更檢察官起訴法條依想像競合犯規定從一重之未經許可
，寄藏半自動手槍罪處斷，並酌情量處有期徒刑五年，併科罰金
新台幣十萬元，罰金如易服勞役，以新台幣一千元折算一日，及
為相關從刑之宣告。已詳其所憑證據及認定之理由，所為論斷
，均有卷存證據資料可資覆按。上訴意旨雖指摘原判決違法，然
查：(一)、刑事訴訟法第九十五條規定訊問被告應告以犯罪之嫌疑
及所犯所有罪名，罪名經告知後，認為應變更者，應再告知；此
項規定旨在使被告能充分行使防禦權，然事實審法院於審判過程
中已就被告所犯罪名、應變更罪名之構成要件為實質之調查，被
告已知所防禦，縱未告知所犯罪名或應變更罪名，對被告防禦權
之行使並無妨礙，踐行之訴訟程序雖有瑕疵，惟顯然於判決並無
影響，仍不得據為適法之第三審上訴理由。本件原審行準備程序
及審判期日均已問及上訴人於九十五年間某日，在雲林縣台西鄉
泉州村泉州五十一號住處，收受林文發所交付並委託其寄藏保管
，具殺傷力之扣案槍、彈等事實，有各該筆錄可稽，是原審審理
時未告知變更之寄藏槍、彈罪名對上訴人防禦權之行使既無所妨
礙，其訴訟程序雖有瑕疵，但顯然於判決本旨並無影響，仍不得
據為提起第三審上訴之適法理由。(二)、原判決業已說明其依憑上
訴人之自白及其投案時帶同員警至住處旁豬舍取出具殺傷力之扣
案槍、彈為其補強證據，並非單憑上訴人之自白為論據。上訴意
旨(二)猶執前詞就原審依憑證據所為採證認事職權之合法行使，以
及原判決已論列說明之事項，依憑己見任意指為違法，自非合法
之上訴理由。衡以前開說明，其上訴為違背法律上之程式，應予
駁回。
據上論結，應依刑事訴訟法第三百九十五條前段，判決如主文。
中    華    民    國  九十九  年    十    月   十四   日
                      最高法院刑事第十三庭
                          審判長法官  賴  忠  星
                                法官  呂  丹  玉
                                法官  吳      燦
                                法官  蔡  名  曜
                                法官  葉  麗  霞
本件正本證明與原本無異
                                      書  記  官
中    華    民    國  九十九  年    十    月   二十   日
                                                      V

司法院資訊處製作；財團法人民間司法改革基金會備份。
